---
title: "Analisis de datos COVID-19 de Costa Rica"
author: "Yeimy Navarro"
date: '2022-05-12'
output: html_document
---

```{r setup, include=FALSE}
knitr::opts_chunk$set(echo = TRUE)
```

## Presentación  
Este documento presenta varios gráficos estadísticos de los datos de COVID-19 en Costa Rica publicados por el Ministerio de Salud en [https://geovision.uned.ac.cr/oges/]. Los gráficos han sido generados con funciones del paquete base del lenguaje de programación R.   

## Entradas  

### Carga de datos  

```{r carga-datos}
covid <- read.csv(file="05_10_22_CSV_GENERAL.csv", sep =";")
```

## Procesamiento  

### Opciones Generales  
 
```{r opciones generelas}
options(scipen = 8)
```

 
### Curación de datos  
```{r conversion-fecha}
covid$FECHA <- as.Date(covid$FECHA, format = "%d/%m/%Y")
```


## Salidas  



### Gráficos  

#### Casos acumulados  

##### Positivos

```{r casos-positivos-acumulados}
plot(x = covid$FECHA,
     y = covid$positivos,
     type = "l",
     xaxt = "n",
     yaxt = "n",
     main = "casos positivos acumulados de COVID-19 en Costa Rica",
     xlab = "Fecha",
     ylab = "Casos")

# Formato del eje X
axis(side = 1,
     covid$FECHA,
     tick = FALSE,
     format(covid$FECHA, "%m-%y"),
     cex.axis = .7)  

# Formato del eje Y
axis(
  side = 2,
  covid$positivos,
  labels = TRUE,  
  at = seq(0, 1000000, by = 200000),
  cex.axis = .7)
```

##### Fallecidos

```{r casos-fallecidos-acumulados}
plot(x = covid$FECHA,
     y = covid$fallecidos,
     type = "l",
     xaxt = "n",
     yaxt = "n",
     main = "casos fallecidos acumulados de COVID-19 en Costa Rica",
     xlab = "Fecha",
     ylab = "Casos")

# Formato del eje X
axis(side = 1,
     covid$FECHA,
     tick = FALSE,
     format(covid$FECHA, "%m-%y"),
     cex.axis = .7)  

# Formato del eje Y
axis(
  side = 2,
  covid$fallecidos,
  labels = TRUE,  
  at = seq(0, 10000, by = 20000),
  cex.axis = .7)
```